---
title: "Pakete installieren und laden"
author: "Martin Arnold"
format: pdf
---

Pakete in `R` werden mit der Funktion `install.packages()` installiert. Wir übergeben den Paketname als `character`. Der Befehl muss für jedes Paket nur einmalig ausgeführt werden: `install.packages()` installiert das Paket *lokal* in der Paket-Bibliothek, d.h. es ist anschließend auf dem Computer verfügbar und kann mit dem Befehl `library()` (bei jedem Programmstart erneut) geladen werden.

## Beispiel: `MASS`

Das Paket `MASS` *installieren*:

```{r, eval=F}
install.packages("MASS")
```

Das Paket `MASS` *laden*:

```{r, eval=T, message=F}
library(MASS)
```

Den Datensatz `Boston` aus dem Paket `MASS` in der Arbeitsumgebung verfügbar machen:

```{r, eval=T}
data(Boston)
```

Wir können nun mit dem Datensatz `Boston` arbeiten:

```{r, eval=T}
head(Boston[, 1:5])
```

## Für die Übung in *Einführung in die Ökonometrie* benötigte Pakete

(diese Liste wird fortlaufend aktualisiert)

- `AER` -- `install.packages("AER")`
- `MASS` -- `install.packages("MASS")`
- `tidyverse` -- (enthält `ggplot2`, benötigt für Zusatzaufgabe 1) -- `install.packages("tidyverse")`
